臺灣橋頭地方法院刑事判決　
111年度交簡上字第2號
上  訴  人  
即  被  告  饒瑞桃


上列上訴人即被告因過失傷害案件，不服本院橋頭簡易庭中華民
國110年11月18日110年度交簡字第1504號所為之第一審刑事簡易
判決（聲請簡易判決處刑書案號：110年度偵字第5680號），提
起上訴，本院管轄之第二審合議庭判決如下：
    主  文
上訴駁回。
饒瑞桃緩刑貳年。
    犯罪事實
一、饒瑞桃於民國109年10月26日17時5分許，騎乘腳踏車沿高雄
    市○○區○○○路000巷○○○○○○○路段00號前，欲左轉進入微笑公
    園時，本應注意應讓直行車先行，並應注意安全之距離，而
    依當時天候晴、日間自然光線、視距良好、柏油路面乾燥無
    缺陷，亦無障礙物，並無不能注意之情狀，竟疏未注意及此
    而貿然左轉，適同向由佘冠旻騎乘車號000-0000號普通重型
    機車沿自由三路202巷東往西行駛至此，見狀緊急煞車而失
    控自摔倒地，造成佘冠旻因而受有右腳第一二三腳掌骨骨折
    之傷害。饒瑞桃於肇事後，於犯罪偵查機關未發覺前，即於
    員警前往現場處理時，在場並當場承認其為肇事人，自首而
    接受裁判，因而查悉上情。
二、案經佘冠旻訴由高雄市政府警察局左營分局報告臺灣橋頭地
    方檢察署檢察官偵查後聲請簡易判決處刑。
    理    由
一、證據能力：
    查本判決以下所引用之傳聞證據，業經檢察官、被告饒瑞桃
    於本院準備程序及審判程序時表示同意有證據能力（交簡上
    卷第161至163頁、第257頁），或未於言詞辯論終結前聲明
    異議（交簡上卷第257至262頁），本院審酌上開證據資料製
    作時之情況核無不法之瑕疵，亦認適為本案認定事實之依據
    ，依刑事訴訟法第159條之5規定，均有證據能力。
二、認定犯罪事實所憑證據及理由
  ㈠上開犯罪事實，業據被告於警詢、本院準備程序及審判程序
    坦承不諱（警卷第5頁；交簡上卷第161頁、256頁、262頁）
    ，核與證人即告訴人佘冠旻於警詢中之證述相符（警卷第6
    至8頁），並有告訴人之高雄榮民總醫院診斷證明書（警卷
    第9頁）、道路交通事故現場圖、道路交通事故調查報告表㈠
    、㈡-1、道路交通事故談話紀錄表、道路交通事故初步分析
    研判表（警卷第10至19頁）、案發現場照片、車損照片及監
    視器影像擷圖照片（警卷第23至31頁）附卷可稽。另經本院
    當庭勘驗案發現場監視器錄影光碟屬實，並製有勘驗筆錄及
    擷圖照片附卷可參（交簡上卷第164至165頁、169至179頁）
    ，故此部分犯罪事實，洵堪採信。
  ㈡按慢車變換車道時，應讓直行車先行，並應注意安全之距離
　　，道路交通安全規則第124條第4項定有明文。被告騎乘自行
    車自應遵守前揭規定，且依當時天候晴、日間自然光線、柏
    油路面乾燥、無缺陷，無障礙物、視距良好，有上開道路交
    通事故調查報告表㈠可證（警卷第12頁），客觀上並無不能
    注意之情事，竟疏未注意及此，於行經上開路段，貿然向左
    偏駛而未讓直行車先行，因而肇致本案車禍事故，被告顯有
    過失甚明。又告訴人因本案車禍事故而受有上揭傷害，已如
    前述，足見被告之過失行為與告訴人所受傷害間，有相當因
    果關係。
  ㈢綜上所述，足認被告上開任意性自白與事實相符，應足以作
    為本案認定事實之依據。從而，本案事證明確，被告上開犯
    行，足以認定，應予依法論科。
三、論罪：
    核被告所為，係犯刑法第284 條前段之過失傷害罪。被告於
    本件交通事故發生後，員警據報前往現場處理時，在場並當
    場承認為肇事人乙情，有高雄市政府警察局道路交通事故肇
    事人自首情形紀錄表在卷可證（警卷第21頁）。其在有偵查
    權限之員警前往現場處理前，員警既不知犯罪人為何人，仍
    屬未發覺之罪，而被告對於該未發覺之罪，當場坦承其即為
    行為人，自首並接受裁判，爰依刑法第62條前段之規定減輕
    其刑。
四、駁回上訴之理由：
    原審以被告上開犯行，事證明確，並符合自首要件，故適用
    刑法第284條前段、第62條前段、第41條第1項前段，刑法施
    行法第1條之1第1項等規定，復審酌被告因上揭過失行為導
    致告訴人受有前揭傷害，所為誠屬不該，惟念及被告犯後坦
    承犯行，尚見悔悟之犯後態度，並考量被告與告訴人間於原
    審當時因賠償金額認知差距過大而未能達成調解，兼衡被告
    違反注意義務之情節與程度、造成告訴人受傷結果及傷勢程
    度，暨其無犯罪前科紀錄，素行尚佳，及其家庭經濟狀況與
    智識程度等一切情狀，量處被告有期徒刑2月，如易科罰金
    ，以新臺幣1,000元折算1日。核其認事用法均無違誤，量刑
    亦稱妥適。被告雖以告訴人顯有超速、逆向超車或未與其保
    持行車安全距離之虞，而與有過失為由，提起上訴；然揆諸
    前揭監視器錄影光碟勘驗內容可知，被告乃先於畫面時間11
    ：52：56時，騎乘腳踏車沿高雄市左營區自由三路202巷東
    往西方向直行，嗣於畫面時間11：52：59時，告訴人始騎乘
    車輛同向直行而來，惟就在此時，被告未做停頓以察看後方
    來車，即突然車頭一轉，迅速越過道路中間左轉彎，欲駛入
    該巷弄旁之公園，旋於畫面時間11：53：00～11：53：02時
    ，位在被告腳踏車後方之告訴人見狀，為免與被告腳踏車發
    生碰撞，失控自摔倒地，並向前滑行一小段距離等情，有前
    揭勘驗筆錄及擷圖可參（交簡上卷第164頁、169至171頁）
    ，是被告顯然有貿然左轉，未讓直行車之告訴人機車先行之
    過失甚明，告訴人倒地後向前滑行之結果，則係因被告過失
    行為所導致，尚難倒果為因而認告訴人有何逆向超車之過失
    ，被告此部分主張自無可採。至被告雖另主張告訴人亦有超
    速或未保持安全距離之虞，然此部分尚乏客觀事證可佐，況
    告訴人倘有上開過失情節，則兩車當應直接發生碰撞結果，
    尚非僅告訴人自摔倒地而已，是被告所稱上情，均無法卸免
    其過失犯行之成立。再者，被告係於本案上訴後始與告訴人
    調解成立，有其等和解書在卷可稽（交簡上卷第195頁），
    原審未及審酌此情，自難謂原判決就被告量刑之審酌有何失
    當，是核原審認事用法及量刑均無不當，被告上訴意旨主張
    告訴人與有過失、未考量雙方未達成和解之原因云云，均無
    理由，應予駁回。
五、緩刑之宣告：
    末查，被告未曾因故意犯罪受有期徒刑以上刑之宣告，有其
    臺灣高等法院被告前案紀錄表在卷為憑（交簡上卷第265頁
    ）。其因偶然過失，致罹刑典，然犯後坦承犯行，並業與告
    訴人達成和解，且已依約履行，而獲告訴人諒解，表明不願
    追究及懇請惠賜被告緩刑之意，有和解書、匯款申請書及刑
    事陳報狀可參（交簡上卷第193至199頁），足認被告確有悔
    意，並已有修復其犯行所生損害，本院審酌上情，信被告經
    此偵、審程序及刑之宣告後，應已知所警惕而無再犯之虞，
    因認前開對其所宣告之刑，以暫不執行為當，爰依刑法第74
    條第1項第1款規定，宣告緩刑2年，以啟自新。
據上論斷，應依刑事訴訟法第455條之1第1項、第3 項、第368條
，刑法第74條第1項第1款，判決如主文。
本案經檢察官陳麗琇聲請簡易判決處刑，檢察官林世勛到庭執行
職務。 
中　　華　　民　　國　　111 　年　　6 　　月　　17　　日
                  刑事第三庭審判長   法　官  張瑋珍
                                     法  官  彭志崴
                                     法  官  羅婉怡  
以上正本證明與原本無異。
不得上訴。
中　　華　　民　　國　　111 　年　　6 　　月　　20　　日
　　　　　　　　　　　　　　　　　　 書記官　周耿瑩
附錄本案論罪科刑法條：
中華民國刑法第284條
因過失傷害人者，處1年以下有期徒刑、拘役或10萬元以下罰金
；致重傷者，處3年以下有期徒刑、拘役或30萬元以下罰金。